【裁判字號】    89,易,3707
【裁判日期】    891128
【裁判案由】    竊盜
【裁判全文】
臺灣臺中地方法院刑事判決                        八十九年度易字第三七七號
    公  訴  人  臺灣臺中地方法院檢察署檢察官
    被      告  乙○○
右列被告因竊盜案件，經檢察官提起公訴（八十九年度偵字第一二八三０號），本院
判決如左：
    主  文
乙○○竊盜，處罰金肆仟元，如易服勞役，以佰元折算壹日。緩刑貳年。
    事  實
一、乙○○意圖為自己不法之所有，於民國八十九年十月二十四日上午十時許，駕駛
    其所有之自用小貨車，行經臺中縣霧峰鄉○○村○○路與中投公路下空地，見四
    下無人，乃徒手竊取甲○○所有每支價值新臺幣（下同）二百元，而置放於該處
    空地之鐵架二支，得手後並將之放回該部未懸掛車牌之自用小貨車上，正欲再拿
    取另一支鐵架至上開小貨車時，為甲○○發現而報警處理查獲。
二、案經臺中縣警察局霧峰分局報請臺灣臺中地方法院檢察署檢察官偵查起訴。
    理  由
一、訊據被告固供承有於右揭時地取走告訴人甲○○所有鐵架三支之行為，惟矢口否
    認有竊盜之故意，辯稱：伊是以撿廢棄物維生，上開鐵架是丟棄在空地上，伊以
    為是沒有人要之廢棄物，要撿來修理伊之房子，且伊在該處等了約一個小時，想
    說是有人的東西，等到物主來再跟他說要買鐵架云云。惟查，右揭事實，業據告
    訴人於本院審理時結證稱：「當天我從別處開車回來看到被告在搬鐵架，我就打
    電話報警，我報警時他正在搬第三支鐵架，報完警後我在那裡等了約十分鐘，被
    告早就看到我，警察來之前被告才跟我提到要買鐵架的事情。」、「空地上尚有
    鐵柱及模板，不可能讓人家誤以為是廢棄物。」等語，本院核對附於偵查卷之現
    場照片三幀及現場圖，雖有廢棄之沙發棄置於旁邊，惟該批鐵架大批堆置該處，
    並與大批模板同置一處，而鐵架、模板係可反覆使用具有經濟之物，足見告訴人
    係將該批建築材料堆放該處，依一般社會常情，顯而易見此為工地拆卸後暫至該
    處，俟另有其他工程再行使用，且依照片所示其之數量非少，自無使人產生其為
    廢棄物之誤認，另被告亦辯稱：若鐵架有主人，就要向他購買云云，亦可證其亦
    有認知到該批鐵架可能為有主物，是被告此部分辯解不可採信。再者，被告若有
    購買之意思，自可等告訴人到場並議定價格後，再將其欲購買之鐵架搬上貨車，
    而其在未經物主即告訴人同意之情形下，即擅自將貨物搬上貨車，亦與買賣之常
    情不符，且告訴人在該處等待近十分鐘，被告始提及買賣之事，亦可見被告所謂
    買賣意思，僅係其事後脫罪之詞，要難採信。綜上所述，被告所辯，顯係卸責之
    詞，不足採信，其竊盜犯行，洵堪認定。
二、核被告所為，係犯刑法第三百二十條第一項之普通竊盜罪。爰審酌被告被告犯後
    猶否認犯行，態度非佳，惟其所竊取財物之價值輕微，情節尚非重大等一切情狀
    ，量處如主文所示之刑，並諭知如易服勞役之折算標準，以資懲儆。查被告前未
    曾受有期徒刑以上刑之宣告，此有上開刑案資料查註紀錄表在卷可按，其因一時
    失慮，致觸犯本案犯行，上開物品亦經告訴人領回，經此刑之教訓，自當知所警
    惕，而無再犯之虞，本院綜核各情，認前開對其刑之宣告，以暫不執行為適當，
    爰併宣告緩刑二年，以啟自新。
據上論斷，應依刑事訴訟法第二百九十九條第一項前段，刑法第三百二十條第一項、
第四十二條第二項、第七十四條第一款，罰金罰鍰提高標準條例第一條前段、第二條
，判決如主文。
本案經檢察官許萬相到庭執行職務
中      華      民      國      八十九    年    十一    月    二十八    日
                                臺灣臺中地方法院刑事第四庭
                                        法  官  楊  真  明
右正本證明與原本無異。
如不服本判決，應於送達後十日內向本院提出上訴狀（須附繕本），上訴於臺灣高等
法院臺中分院。
                                        書記官
中      華      民      國      八十九    年    十一    月    二十九    日
附錄本判決論罪科刑法條
刑法第三百二十條第一項
意圖為自己或第三人不法之所有，而竊取他人之動產者，為竊盜罪，處五年以下有期
徒刑、拘役或五百元以下罰金。


司法院資訊處製作；財團法人民間司法改革基金會備份。
